【裁判字號】    96,訴,4139
【裁判日期】    970229
【裁判案由】    毒品危害防制條例
【裁判全文】
臺灣高雄地方法院刑事判決              96年度訴字第4139號
公  訴  人  臺灣高雄地方法院檢察署檢察官
被      告  甲○○
                    （現於臺灣高雄女子監獄執行中）
上列被告因違反毒品危害防制條例案件，經檢察官提起公訴（96
年度毒偵字第6976號），嗣因被告就被訴事實為有罪之陳述，本
院經聽取當事人之意見後，改依簡式審判程序進行，判決如下：
      主  文
甲○○施用第一級毒品，累犯，處有期徒刑捌月。扣案之殘渣袋
參個，均沒收銷燬之；扣案之注射針筒壹支，沒收之。
      事  實
一、甲○○前曾因施用毒品案件，經本院以民國93年度毒聲字第
    1888號裁定送觀察、勒戒後，於94年1 月26日因無繼續施用
    傾向釋放出所。復於上開觀察、勒戒執行完畢釋放後5 年內
    ，再因施用毒品案件，經本院以94年度簡字第7142號判決處
    以有期徒刑6 月確定，甫於95年6 月22日易科罰金執行完畢
    。詎其明知海洛因業經公告列為毒品危害防制條例第2 條第
    2 項第1 款所定之第一級毒品，不得非法持有、施用，竟不
    知悔改，而於上開觀察、勒戒執行完畢後5 年內，復基於施
    用第一級毒品之犯意，於96年6 月21日2 時許，在臺北縣蘆
    洲市○○路、中山一路口附近綽號「小雨」之友人住處，以
    針筒注射左手手腕之方式施用第一級毒品海洛因1 次：嗣同
    日5 時許，在臺北市中正區○○○路與館前路口，因形跡可
    疑為警盤查，由甲○○自行取出其外套口袋內之注射針筒1
    支、殘渣袋3 個等物為警查扣，並經其同意後採尿送驗，結
    果呈嗎啡陽性反應，始悉上情。
二、案經臺北市政府警察局中正第一分局報請臺灣臺北地方法院
    檢察署呈請臺灣高等法院檢察署移轉臺灣高雄地方法院檢察
    署檢察官偵查起訴。
     理  由
一、本件被告甲○○所犯係毒品危害防制條例第10條第1 項之施
    用第一級毒品罪，其係死刑、無期徒刑、最輕本刑為3 年以
    上有期徒刑以外之罪，被告於本院審理程序中就被訴事實為
    有罪之陳述，經告知被告簡式審判程序之旨，並聽取檢察官
    及被告之意見後，本院裁定進行簡式審判程序審理，合先敘
    明。又本件卷內之物證、書證等證據，依同法第273 條之2
    規定，不受第159 條第1 項關於傳聞法則規定之限制，依法
    均有證據能力，合先敘明。
二、被告甲○○於上揭時、地，施用海洛因之事實，業據被告於
    本院審理時供承明確，又被告採尿送驗結果，確呈嗎啡陽性
    反應，此有臺灣尖端先進生技醫藥股份有限公司96年6 月29
    日濫用藥物尿液檢驗報告1 份附卷可稽，且扣案之殘渣袋3
    個，經本院送高雄醫學大學附設中和紀念醫院檢驗後，均呈
    海洛因陽性反應，此有該院96年12月25日檢驗報告3 份附卷
    可查，是被告自白核與事實相符，足為認定本件犯行之依據
    。又被告前因施用毒品案件，經本院以93年度毒聲字第1888
    號裁定送觀察、勒戒後，於94年1 月26日因無繼續施用傾向
    釋放出所等情，有本院院內索引卡紀錄表報表、臺灣高等法
    院被告前案紀錄表、被告刑案資料查註紀錄表各1 份在卷可
    稽，是足證被告於上開觀察、勒戒執行完畢後5 年內，再犯
    本件施用毒品罪，公訴人予以追訴，並無不合。另查：海洛
    因施用入人體後水解還原成嗎啡，再循嗎啡之代謝方式排出
    體外，業據行政院衛生署藥物食品檢驗局73藥檢壹字第0302
    21號函說明綦詳，且依醫學臨床實驗及根據英國藥學會出版
    Isolation and Indentification of Drugs乙書第293 頁載
    明：海洛因經注射入人體後，在體內迅速水解成6Monoacety
    Imorphine ，再緩緩繼續水解成嗎啡，然後再循嗎啡之代謝
    方式排出，同書第431 至432 頁並載有：嗎啡經注射入人體
    後，約百分之50以上於8 小時內自尿中排出，至24小時排出
    約百分之90，但48小時後仍有微量可檢出等語。準此而論，
    被告為遭查獲之尿液經送驗結果，呈嗎啡陽性反應，顯見被
    告確有施用第一級毒品海洛因之犯行甚明。故此，本件事證
    明確，被告犯行洵堪認定。
三、核被告所為，係犯毒品危害防制條例第10條第1 項施用第一
    級毒品之罪。其持有第一級毒品海洛因之低度行為，為施用
    之高度行為吸收，不另論罪。又被告前有上開事實欄所示之
    前科，而於95年6 月22日執行完畢之事實，有臺灣高等法院
    被告前案紀錄表可按，是其5 年以內故意再犯本件有期徒刑
    以上之罪，為累犯，依刑法第47條第1 項規定加重其刑。爰
    審酌被告前有施用毒品案件，仍不愛惜機會戒除毒癮，再為
    本件犯行，顯見被告不知悔改施用毒品之惡習，惟念被告犯
    後坦承犯行，及其施用毒品係戕害自身身體健康，並未危及
    他人，犯後態度尚可等一切情狀，量處如主文所示之刑。又
    扣案之殘渣袋3 個，均為被告用以施用海洛因之物，業經其
    供陳在卷（見本院卷第87頁），且上開物品經送鑑定結果，
    均含有第一級毒品海洛因之殘留，已於前述，因客觀上已無
    法與殘留之海洛因完全析離，應視同毒品，爰均依毒品危害
    防制條例第18條第1 項前段規定，不論屬於犯人與否，均沒
    收銷燬之。另扣案之注射針筒1 支，為被告所有並供施用毒
    品所用，業據被告於本院審理時供明在卷（見本院卷第87頁
    ），爰依刑法第38條第1 項第2 款宣告沒收。
據上論斷，應依刑事訴訟法第273 條之1 第1 項、第284 條之1
、第299 條第1 項前段，毒品危害防制條例第10條第1 項、第18
條第1 項前段，刑法第11條、第38條第1 項第2 款、第47條第1
項，判決如主文。
本案經檢察官劉慕珊到庭執行職務。
中    華    民    國    97    年    2     月    29    日
                   刑事第四庭    法  官  王參和
以上正本證明與原本無異。
如不服本判決應於收受本判決後10日內向本院提出上訴書狀，並
應敘述具體理由，如未敘述上訴理由者，應於上訴期間屆滿後20
日內補提理由書狀於本院（均須按他造當事人之人數附繕本）「
切勿逕送上級法院」。
中    華    民    國    97    年    2     月    29    日
                                 書記官  陳惠玲
附錄本件判決論罪科刑法條：
毒品危害防制條例第10條第1項
施用第一級毒品者，處 6 月以上 5 年以下有期徒刑。


司法院資訊處製作；財團法人民間司法改革基金會備份。
